【裁判字號】    95,易,1238
【裁判日期】    951114
【裁判案由】    竊盜等
【裁判全文】
臺灣彰化地方法院刑事判決              95年度易字第1238號
公  訴  人  臺灣彰化地方法院檢察署檢察官
被      告  丁○○
                    （現在臺灣彰化看守所羈押中）
上列被告因竊盜案件，經檢察官提起公訴（九十五年度偵字第九
一七三、九０二九、八九九五號），被告於準備程序中就被訴事
實為有罪之陳述，經告知簡式審判程序之旨，並聽取公訴人、被
告之意見後，由本院合議庭裁定由受命法官獨任進行簡式審判程
序，判決如下：
    主  文
丁○○毀越安全設備竊盜，累犯，處有期徒刑柒月；又毀壞安全
設備，於夜間侵入住宅竊盜，累犯，處有期徒刑捌月；又損壞他
人之鋁門（含其上之紗窗）壹片，足以生損害於他人，累犯，處
有期徒刑月；應執行有期徒刑壹年肆月。
    犯罪事實
一、丁○○前曾有妨害自由、竊盜等前科，又於民國九十三年四
    月二十六日，因違反毒品危害防制條例案件，經本院以九十
    二年度訴字第一三七九號判決判處應執行有期徒刑一年二月
    （施用第一級毒品九月、施用第二級毒品六月，二罪併定）
    確定，經送監執行於九十四年七月一日因縮短刑期假釋付保
    護管束出監，迨於九十四年七月十七日始因縮刑期滿，且假
    釋未經撤銷而視為執行完畢，詎猶不知警惕，先後為下列竊
    盜及毀損行為：
    (一)於九十五年八月十六日凌晨一、二時許（公訴人所認九十
      五年八月十六日上午八時許係發現遭竊之時間），行經彰
      化縣社頭鄉○○路○○段七八八－二、七九五、七九八地
      號旁，因見由麗禧營造股份有限公司所承造之住宅建築工
      地無人留守，且該工地現場周圍之烤漆浪板圍籬並未全部
      圍住仍留有空隙，認有機可趁，竟萌為自己不法所有之犯
      意，隨即由圍籬空隙進入工地，復見工地內有一貨櫃屋（
      係充為工務所使用，非屬住宅或有人居住之建築物），乃
      以徒手之方式扳開毀壞貨櫃屋鐵窗上之空心鐵條，再將該
      仍附著在鐵窗上之空心鐵條向內彎曲用以打破玻璃（屬安
      全設備）後，越入該貨櫃屋內竊取由丙○○所管理之桌上
      型電腦一台（含主機、螢幕、鍵盤及滑鼠）得手【合計價
      值約新臺幣（下同）三萬元】，並將竊得之電腦變賣得款
      以供花用。嗣於九十五年九月二日晚間十時三十六分，在
      有偵查犯罪職權之機關或個人發覺其犯罪前，自動向彰化
      縣警察局員林分局莒光派出所警員順良、蕭坤哲二人自
      首其竊盜之犯行，並主動接受裁判。
    (二)於九十五年八月二十三日凌晨二時許（屬夜間），行經彰
      化縣社頭鄉○○路四四五巷三號乙○○所有之住宅（公訴
      人誤認為非屬住宅）前，因見該住宅內正無人在家，認有
      機可趁，竟突萌為自己不法所有之意圖，逕行爬上該屋二
      樓，並將所穿之衣服包裹住拳頭，以徒手之方式打破毀壞
      該屋二樓落地窗玻璃門（屬安全設備）之玻璃後，進入屋
      內竊取乙○○所有之電視機一台、音響喇叭二個、ＶＣＤ
      一台、擴音機一台得手（合計價值約六、七萬元）。並將
      上開竊得之物品變賣以供花用。嗣於九十五年九月二日晚
      間十時六分，在有偵查犯罪職權之機關或個人發覺其犯罪
      前，自動向彰化縣警察局員林分局莒光派出所警員順良
      、蕭坤哲二人自首其竊盜之犯行，並主動接受裁判。
    (三)於九十五年十月二日下午二時二十五分，途經彰化縣社頭
      鄉張厝村張厝一巷八十二弄十七號甲○○之住宅後面，因
      見後門旁無人看守，認有機可乘，竟突萌竊盜之意圖（所
      涉竊盜犯行部分，業經檢察官另為不起訴之處分），乃隨
      手自地上撿持非屬其所有之磚頭一塊，思以損壞他人鋁門
      之方式，開門進入屋內行竊，隨即持該磚頭故意施以不當
      之外力敲擊壞損甲○○所有之鋁門（含其上之紗窗）壹片
      ，造成鋁門之鋁條凹陷破裂及其所附之紗窗破裂，致生損
      害於所有人甲○○（損失之修復金額為三千元）。嗣當場
      為張厝村巡守隊人員邱民育發現，邱民育迅即通知張森波
      前來合力圍捕報警處理，現場並起出磚頭一塊。
二、案經丙○○、乙○○、甲○○等人訴由彰化縣警察局員林、
    田中分局報請臺灣彰化地方法院檢察署檢察官偵查起訴。
    理  由
一、上揭犯罪事實業據被告丁○○於本院審理時均坦承不諱，核
    與告訴人丙○○、乙○○、甲○○等人於本院審理時到庭所
    指訴之失竊及毀損情節相符；另就犯罪事實一、(三)毀損部分
    ，並經證人邱民育、張森波二人於警詢中證述綦詳。此外，
    復有彰化縣警察局田中分局受理刑事案件報案三聯單、現場
    指證照片三張、鋁門紗窗遭破壞之現場照片四幀等附卷及磚
    頭一塊扣案足資佐證，足認被告之自白核與事實相符，均堪
    採信。又按刑法第六十二條所謂「發覺」，固非以有偵查犯
    罪職權之機關或人員確知其人犯罪無誤為必要，而於對其發
    生嫌疑時，即得謂為已發覺；但此項對犯人之嫌疑，仍須有
    確切之根據得為合理之可疑者，始足當之，若單純主觀上之
    懷疑，要不得謂已發生嫌疑（最高法院七十二年台上字第六
    四一號判例意旨參照）。本件有關被告上開犯罪事實一、(一)
    、(二)部分之加重竊盜之犯行，係被告在有偵查犯罪職權之機
    關或個人發覺其犯罪前，自動向彰化縣警察局員林分局莒光
    派出所警員順良、蕭坤哲二人自首其竊盜之犯行，此有九
    十五年九月二日警訊筆錄二份及彰化縣警察局員林分局刑事
    案件報告書二份附卷可憑，足認被告就上開犯罪事實一、(一)
    、(二)部分之加重竊盜之犯行，確係在警員未發現有確切之根
    據得為合理之懷疑前，即主動供述其加重竊盜之犯行，自均
    係符合自首之要件無誤。另被告於本院審理時則坦承：會去
    偷東西是因為缺錢花用等語（詳見本院九十五年十月三十一
    日審判筆錄），顯見被告就上開竊盜犯行部分，在其主觀犯
    意上確有為自己不法所有之意圖甚明。又經本院當庭詢之告
    訴人乙○○則陳稱：彰化縣社頭鄉○○路四四五巷三號內有
    家俱、有床、廚房、音響及電視，是有要當住宅，也有在收
    信件等語，足見告訴人乙○○位在彰化縣社頭鄉○○路四四
    五巷三號之處所係屬住宅無誤。另被告於警訊時亦坦承：伊
    會進入彰化縣社頭鄉○○路四四五巷三號內行竊，是趁該戶
    內無人之際才入侵行竊等詞（詳見九十五年九月二十二日警
    訊筆錄），足認被告就犯罪事實一、(二)部分之加重竊盜犯行
    ，應係另行起意無訛，本件事證明確，被告犯行均洵堪認定
    。
二、按毀越門扇而入室行竊，其越入行為即屬侵入住宅，已結合
    於所犯加重竊盜之罪質中，無更行構成侵入住宅罪之理（最
    高法院二十七年上字第一八八七號判例意旨參見）；又按毀
    壞門扇及安全設備之行為，乃係竊盜之加重要件行為，自無
    成立毀損罪之餘地（最高法院八十三年度臺上字第三八五六
    號判決意旨參照）；再按「窗戶」及「通往陽台之落地鋁製
    玻璃門（此係屬已進入大門室內之住宅或建築物內部諸門）
    」，因具有與門扇（專指門戶，即指分隔住宅或建築物內外
    之間之出入口大門而言）、牆垣相類之性質，且依社會通常
    觀念亦認為係供防盜之設備，自均係屬安全設備【七十三年
    七月七日（七三）廳刑一字第六０三號函旨參見】。故核被
    告丁○○就犯罪事實一、(一)部分所為，係犯刑法第三百二十
    一條第一項第二款之毀越安全設備竊盜罪；就犯罪事實一、
    (二)部分所為，則係犯刑法第三百二十一條第一項第二款、第
    一款之毀壞安全設備，於夜間侵入住宅竊盜罪。又公訴人起
    訴犯罪事實一、(二)有關竊取乙○○財物部分，雖僅敘及毀壞
    該屋二樓落地窗玻璃門，而未敘及該彰化縣社頭鄉○○路四
    四五巷三號係屬住宅，然此僅係加重條件（指於夜間侵入住
    宅）之增加，乃屬單純一罪，為起訴效力所及，本院自得加
    以審究，亦無庸變更起訴法條，併此敘明。另按刑法第三百
    五十四條之毀損器物罪中所謂「損壞」係指改變物質之形體
    而減損物之一部效用或價值之行為而言。本件犯罪事實一、
    (三)部分之鋁門因遭被告持磚頭故意施以不當之外力敲擊，造
    成該鋁門之鋁條凹陷破裂及其所附之紗窗破裂，如由該鋁門
    一片外觀上觀察，該鋁門之形體既已遭改變，且因而減損該
    鋁門整體一部分之價值，當亦致生損害於所有權人甲○○，
    而與刑法第三百五十四條毀損器物罪之構成要件相當，是被
    告丁○○就犯罪事實一、(三)部分所為，則係犯刑法第三百五
    十四條之毀損器物罪。被告所犯上開毀越安全設備竊盜罪、
    毀壞安全設備於夜間侵入住宅竊盜罪及毀損器物罪三罪之間
    ，因犯意各別，且行為時、空非屬緊密，所侵害之法益又非
    屬同一，應予分論併罰。又查被告前曾於九十三年四月二十
    六日，因違反毒品危害防制條例案件，經本院以九十二年度
    訴字第一三七九號判決判處應執行有期徒刑一年二月（施用
    第一級毒品九月、施用第二級毒品六月，二罪併定）確定，
    經送監執行於九十四年七月一日因縮短刑期假釋付保護管束
    出監，迨於九十四年七月十七日始因縮刑期滿，且假釋未經
    撤銷而視為執行完畢，有臺灣彰化地方法院檢察署刑案資料
    查註紀錄表、臺灣高等法院被告前案紀錄表及臺灣高等法院
    在監在押全國紀錄表各一份附卷可稽，被告前受有期徒刑執
    行完畢，於五年以內故意再犯本件有期徒刑以上之三罪，為
    累犯，均應依刑法第四十七條第一項之規定各加重其刑。末
    查本件有關被告就犯罪事實一、(一)、(二)部分加重竊盜之犯行
    ，係被告在有偵查犯罪職權之機關或個人發覺其犯罪前，自
    動向彰化縣警察局員林分局莒光派出所警員順良、蕭坤哲
    二人自首其竊盜之犯行，被告對於犯罪事實一、(一)、(二)部分
    未發覺之罪自首而接受裁判，爰分別依自首之規定減輕其刑
    ，上開刑有加重及減輕者，並依法先加後減之。爰審酌被告
    之平日素行不良，曾有多次竊盜犯行、二次行竊犯罪之動機
    與目的各僅為貪圖一時之私利、一次毀損器物犯罪之動機原
    亦係為達行竊之目的、二次竊盜犯罪之手段、二次竊盜所竊
    得財物之價值、所毀損財物之價值、對社會治安所生危害之
    程度甚巨及犯罪後均坦承犯行態度尚屬良好，惟尚未與被害
    人等達成和解賠償損害等一切情狀，分別量處如主文所示之
    刑，並定其應執行之刑，以示懲儆。
三、至扣案之磚頭一塊，經質之被告丁○○否認屬其所有，且被
    告前於警訊時供稱：扣案之磚頭係就地取材等詞（詳見九十
    五年十月二日警訊筆錄），又非屬違禁物，核與沒收之要件
    不符，爰不予宣告沒收之。
據上論斷，應依刑事訴訟法第二百七十三條之一第一項、第二百
九十九條第一項前段，刑法第三百二十一條第一項第一款、第二
款、第三百五十四條、第四十七條第一項、第六十二條前段、第
五十一條第五款，刑法施行法第一條之一第一項、第二項前段，
判決如主文。
本案經檢察官洪英丰到庭執行職務。
中    華    民    國  九十五  年    十一    月  十四  日
                  刑事第二庭    法  官  許旭聖
以上正本證明與原本無異。
如不服本判決，應於判決送達後十日內，向本院提出上訴狀（須
附繕本），上訴於臺灣高等法院臺中分院。
中    華    民    國  九十五  年    十一    月  十四  日
                                書記官  黃幼華
附錄本案論罪科刑法條：
刑法第三百二十一條：
犯竊盜罪而有左列情形之一者，處六月以上五年以下有期徒刑：
一、於夜間侵入住宅或有人居住之建築物、船艦，或隱匿其內而
    犯之者。
二、毀越門扇、牆垣或其他安全設備而犯之者。
三、攜帶兇器而犯之者。
四、結夥三人以上而犯之者。
五、乘火災、水災或其他災害之際而犯之者。
六、在車站或埠頭而犯之者。
前項之未遂犯，罰之。
刑法第三百五十四條：
毀棄、損壞前二條以外之他人之物，或致令不堪用，足以生損害
於公眾或他人者，處二年以下有期徒刑、拘役或五百元以下罰金
。
刑法施行法第一條之一：
中華民國九十四年一月七日刑法修正施行後，刑法分則編所定罰
金之貨幣單位為新臺幣。
九十四年一月七日刑法修正時，刑法分則編未修正之條文定有罰
金者，自九十四年一月七日刑法修正施行後，就其所定數額提高
為三十倍。但七十二年六月二十六日至九十四年一月七日新增或
修正之條文，就其所定數額提高為三倍。


司法院資訊處製作；財團法人民間司法改革基金會備份。
